【裁判字號】    92,訴,53
【裁判日期】    920408
【裁判案由】    違反槍砲彈藥刀械管制條例
【裁判全文】
臺灣宜蘭地方法院刑事判決                            九十二年度訴字第五三號
    公  訴  人  臺灣宜蘭地方法院檢察署檢察官
    被      告  甲○○
    指定辯護人  本院公設辯護人乙○○
右列被告因違反槍砲彈藥刀械管制條例案件，經檢察官提起公訴（九十一年度偵字第
二八九七號），本院判決如左：
    主  文
甲○○未經許可，製造其他可發射子彈具有殺傷力之改造手槍，處有期徒刑伍年貳月
，併科罰金新臺幣陸萬元，罰金如易服勞役，以新臺幣玖佰元即銀元佰元折算壹日
。扣案改造手槍（含彈匣；槍枝管制編號：0000000000）壹支沒收；又未
經許可持有子彈，處有期徒刑柒月，併科罰金新臺幣壹萬元，罰金如易服勞役，以新
臺幣玖佰元即銀元佰元折算壹日。應執行有期徒刑伍年陸月，併科罰金新臺幣陸萬
元，罰金如易服勞役，以新臺幣玖佰元即銀元佰元折算壹日。扣案改造手槍（含彈
匣；槍枝管制編號：0000000000）壹支沒收之。
  事  實
一、甲○○於九十年九月間，在臺北市士林夜市內，以新臺幣五千元之價格購得仿Ｆ
    Ｎ廠半自動手槍製造之點二二玩具手槍（含彈匣）一支後，將該玩具手槍攜返其
    位於宜蘭縣羅東鎮○○街二五０號二樓住處，依購入玩具手槍所附之說明書將該
    支玩具手槍拆解，並至其先前位於宜蘭縣冬山鄉工作處所以車床改造及換裝土造
    金屬槍管，而於同年十二月底完成改造換裝金屬槍管之工作，而未經許可製造其
    他可發射子彈具有殺傷力之改造手槍（槍枝管制號碼：0000000000）
    。另其復於九十年底某日在宜蘭縣員山鄉不詳處所，經年籍姓名不詳綽號「阿清
    」之成年男子贈送而取得業將土造金屬彈殼加裝直徑七．九釐米金屬彈頭組合而
    成之土造子彈四顆，而未經許可持有子彈。嗣於九十一年十一月一日七時二十分
    許，其騎乘車牌號碼ＵＸＺ─八七三號機車搭載少年游叔寶途經宜蘭縣羅東鎮○
    ○路與倉前路口時，遭警攔檢查獲，並當場扣得其所持有之上開改造手槍（含彈
    匣）一支及子彈四顆（經送鑑試射後全部滅失）。
三、案經宜蘭縣警察局羅東分局報告臺灣宜蘭地方法院檢察署檢察官偵查起訴。
    理  由
一、右揭事實，迭據被告甲○○自警詢至偵審中到庭坦承屬實，復有其改造完成之玩
    具手槍（含彈匣）一支及子彈四顆扣案可佐，足認被告之自白確與真實相符，至
    堪採憑。又扣案改造手槍（含彈匣）一支經送內政部警政署刑事警察局鑑驗結果
    ，認係仿ＦＮ廠半自動手槍製造之玩具手槍換裝土造金屬槍管而造成之點二二改
    造手槍，可擊發適用子彈，機械性能良好，具有殺傷力（槍枝管制號碼0000
    000000）。扣案子彈四顆亦全經送該局鑑定及試射，認皆屬土造金屬彈殼
    加裝直徑七點九釐米金屬彈頭組合而成之土造子彈，均可擊發具有殺傷力，此有
    該局九十一年十二月二十日刑鑑字第０九一０三０五二三九號槍彈鑑定書及九十
    二年三月十二日刑鑑字第０九二００二七三六七函各一份存卷可考。本件事證已
    臻明確，被告犯行洵堪認定，應予依法論科。
二、被告甲○○未經許可而將玩具手槍改造成具有殺傷力之改造手槍（含彈匣），核
    其所為係違反槍砲彈藥刀械管制條例第十一條第一項未經許可製造其他可發射子
    彈具有殺傷力之改造手槍罪。其未經許可製造扣案改造手槍後之持有該改造手槍
    之行為，已為製造扣案改造手槍之行為吸收而不另論罪。又其未經許可逕自年籍
    姓名不詳綽號「阿清」之成年男子處取得子彈而持有之行為，則係違反槍砲彈藥
    刀械管制條例第十二條第四項之未經許可持有子彈罪。其所犯上開二罪間，犯意
    各別，罪名不同，應分論併罰之。審酌被告於槍枝氾濫之際，竟更自行改造手槍
    及持有子彈，嚴重危害社會善良風氣及整體防衛機制，情節匪淺，本應重罰，惟
    念其遭警查獲時即坦承犯行，態度良好，亦未持改造手槍及子彈作案抑或有何危
    害社會及他人安全之不法行徑，再觀其素行、智識程度、犯罪動機、目的、手段
    及造成社會治安潛在影響等一切情狀，爰酌情就其所犯上開二罪，各量處如主所
    示之刑，並均就科處罰金部分，皆併諭知易服勞役折算之標準，並定其應執行刑
    ，以示懲儆。扣案可發射子彈具有殺傷力之改造手槍（含彈匣）一支因屬違禁物
    ，應併依刑法第三十八條第一項第一款宣告沒收之。至扣案子彈四顆皆因全數送
    鑑試射而滅失，自爰不併予諭知沒收，特此敘明。
據上論斷，應依刑事訴訟法第二百九十九條第一項前段，槍砲彈藥刀械管制條例第十
一條第一項、第十二條第四項，刑法第十一條前段、第四十二條第二項、第三十八條
第一項第一款、第五十一條第五款、第十款，罰金罰鍰提高標準條例第二條，現行法
規所定貨幣單折算新臺幣條例第二條，判決如主文。
本案經檢察官賴慶祥到庭執行職務
中      華      民      國      九十二      年      四      月    八    日
                                  臺灣宜蘭地方法院刑事第二庭
                                          法  官  陳  嘉  年
右正本證明與原本無異。
如不服本判決，應於判決送達後十日內向本院提出上訴狀（應附繕本）。
                                          書記官  詹  玉  惠
中      華      民      國      九十二      年      四      月    九    日
附錄本案論罪科刑法條全文
槍砲彈藥刀械管制條例第十二條第一項
未經許可，製造、販賣或運輸子彈者，處一年以上七年以下有期徒刑，併科新台幣五
百萬元以下罰金。
槍砲彈藥刀械管制條例第十二條第四項
未經許可，持有、寄藏或意圖販賣而陳列子彈者，處五年以下有期徒刑，併科新台幣
三百萬元以下罰金。


司法院資訊處製作；財團法人民間司法改革基金會備份。
